Inventaris van het archief van het Kantongerecht te Schiedam, 1839-1979 (1984)
Nationaal Archief, Den Haag
Het alternatief: lik-op-stuk-afhandeling van jeugdcriminaliteit (Halt-feiten zoals vandalisme, baldadigheid, lichte vermogensdelicten, door 'first offenders') via een Haltbureau, op basis van het jeugdstrafrecht.
Hechtenis
Vrijheidsstraf met een strafduur van maximaal een jaar en vier maanden, van lichtere aard dan *gevangenisstraf en in de regel ondergaan in een *huis van bewaring of vrijheidsbeneming voorafgaand aan behandeling ter terechtzitting, toegepast bij verdenking van een ernstig delict.
Herstel in het gezag
De eerder van het gezag ontheven of ontzette ouder herstellen in het ouderlijk gezag of benoemen tot voogd over het kind. Zie ook: Ontheffing van het ouderlijk gezag of voogdij, Ontzetting van het ouderlijk gezag of voogdij, Voorlopige toevertrouwing.
Hoge Raad
Hoogste rechtscollege van de gewone rechterlijke organisatie; behandelt *cassatie(beroep) van beslissingen in vrijwel alle zaken waartegen geen ander *rechtsmiddel openstaat of heeft opengestaan. Er is één Hoge Raad.
Hoger beroep
Gewoon *rechtsmiddel, ook appel genoemd, toegekend aan iedere in eerste instantie verschenen en geheel of ten dele in het ongelijk gestelde partij; inzet van het geding is de in eerdere instantie gewezen beslissing.
Huis van bewaring
Inrichting voor het ondergaan van vrijheidsbenemende detentie, hoofdzakelijk bestemd voor degene die in voorlopige *hechtenis is gesteld, degene die een hechtenisstraf moet ondergaan of degene die tot een *gevangenisstraf (maximale straftijd drie maanden) is veroordeeld. Zie ook: Gevangenis.
Incidenteel vonnis
*Tussenvonnis waarbij een beslissing in een incident (vertragende verwikkeling tijdens een procedure) wordt gegeven en dat geen *preparatoir, *interlocutoir of *provisioneel vonnis is.
Interlocutoir vonnis
Tussenvonnis waarbij de rechter, vóór zijn eindbeslissing, een bewijs, onderzoek of instructie beveelt waarvan de beslissing in de zaak afhankelijk kan zijn.
Inverzekeringstelling
Vrijheidsbeneming gedurende ten hoogste vier dagen op bevel van de (hulp-)officier van justitie, wanneer de tijd dat een *verdachte voor verhoor mag worden opgehouden (zes uur) niet voldoende is.
Kantongerecht
Laagste instantie van de gewone rechterlijke organisatie. Er zijn 61 kantongerechten.
Kort geding
Procedure voor de president van de rechtbank (soms de voorzitter van de *Centrale Raad van Beroep) met een zaak die om reden van spoed een onmiddellijke voorziening vereist; de voorziening heeft een voorlopig karakter; het *vonnis is in de regel vatbaar voor *hoger beroep en *cassatie(beroep).
Meerderjarige verdachte
Degene die ten tijde van begaan van een strafbaar feit 18 jaar of ouder is.
Minderjarige verdachte
Degene die ten tijde van begaan van een strafbaar feit jonger is dan 18 jaar. Afhandeling van (jeugd)zaken van eenvoudige aard gebeurt veelal via *Halt(bureaus). Niemand kan strafrechtelijk worden vervolgd voor een feit begaan voordat hij de leeftijd van 12 jaar heeft bereikt.
Misdrijf
Strafbaar feit van de zware soort, als zodanig aangeduid in de strafwetten; indeling van strafbare feiten in misdrijven en overtredingen is van belang bij het procesrecht (absolute competentie en *rechtsmiddelen) en de strafbaarstelling; berechting in *eerste aanleg gebeurt in de meeste gevallen door de rechtbank. Zie ook: Overtreding.
Natuurlijk persoon
Mens (individu) als rechtssubject. Zie ook: Rechtspersoon.
Niet-ontvankelijkheid
Eindbeslissing waarbij de rechter het verzoek of de eis van een partij afwijst of het *Openbaar Ministerie het recht te vervolgen ontzegt, op een grond die buiten de zaak zelf ligt (zoals een procedurefout).
Ondertoezichtstelling
Plaatsing, door de kinderrechter, van een minderjarig kind onder toezicht van een gezinsvoogd, als een kind zodanig opgroeit dat het met zedelijke of lichamelijke ondergang wordt bedreigd.
Ontheffing van ouderlijk gezag of voogdij
Ontneming, door de rechtbank, van het ouderlijk gezag of de *voogdij aan een ouder of voogd op grond dat deze ongeschikt of onmachtig is zijn plicht tot verzorging en opvoeding te vervullen.
Onherroepelijke uitspraak
Beslissing van de rechter waartegen geen (gewoon) *rechtsmiddel meer openstaat. Zie ook: Cassatie(beroep), Hoger beroep, Verzet.
Ontslag van (alle) rechtsvervolging
Beslissing van de rechter, waarbij hij het door de officier van justitie ten laste gelegde feit wel bewezen acht maar van oordeel is dat het feit of de verdachte niet strafbaar is. Zie ook: Schuldigverklaring, Vrijspraak.
Ontzetting van ouderlijk gezag of voogdij
Ontneming, door de rechtbank, van het ouderlijk gezag of de *voogdij aan een ouder of voogd op in de wet genoemde grond, waaronder misbruik van gezag, verwaarlozing van de verzorging en opvoeding of slecht levensgedrag.
Openbaar Ministerie (OM)
Overheidsorgaan met als taken: wetten te handhaven, strafbare feiten op te sporen en te vervolgen, strafvonnissen ten uitvoer te leggen en de rechter te informeren voor zover de wet dat voorschrijft.
Opgehelderd misdrijf
*Misdrijf waarbij tenminste één *verdachte bij de politie bekend werd, ook al is hij voortvluchtig of ontkent hij het (strafbare) feit te hebben gepleegd.
Ophelderingspercentage
Het totaal aantal in een bepaalde periode *opgehelderde misdrijven in relatie tot het totaal aantal in dezelfde periode door de politie opgemaakte *processen-verbaal terzake van gelijk(soortig)e *misdrijven, uitgedrukt in procenten.
Overtreding
Strafbaar feit van de lichte soort, als zodanig aangeduid in de strafwetten; indeling van strafbare feiten is van belang bij het procesrecht (absolute competentie en *rechtsmiddelen) en de strafbaarstelling; afdoening veelal met een *schikking/*transactie via het Openbaar Ministerie of berechting in *eerste aanleg door het *kantongerecht. Zie ook: Misdrijf.
Penitentiaire inrichting
Rijksinrichting voor het ondergaan van vrijheidsstraf. Zie ook: Gevangenis, Huis van bewaring.
Preparatoir vonnis
*Vonnis dat betrekking heeft op de behandeling van de zaak voor de rechter en in beginsel niet van invloed is op het *eindvonnis.
Proces-verbaal
Op schrift gestelde verklaring van een opsporingsambtenaar over door hem waargenomen feiten of omstandigheden.
Provisioneel vonnis
Uitspraak door de rechter, gedaan vóór het *eindvonnis in een aanhangig geding, waarbij hij een beslissing geeft over een voorlopige voorziening. Zie ook: Tussenvonnis.
Raad van State
Adviescollege van de regering; de aan dit college verbonden Afdeling Bestuursrechtspraak (ontstaan uit de voormalige Afdeling voor de Geschillen van Bestuur en de Afdeling Rechtspraak) heeft een rechtsprekende taak op het gebied van bestuursgeschillen. Zie ook: Administratieve zaak.
Rechtsmiddel
Procedure waarmee partijen -soms derden- een (rechterlijke) beslissing bij dezelfde of een hogere rechter kunnen aantasten; er zijn gewone rechtsmiddelen, zoals bezwaarschrift, *verzet, *hoger beroep of *cassatie(beroep) en buitengewone rechtsmiddelen, zoals derden verzet, rekest-civiel, herziening of cassatie in het belang der wet.
Rechtspersoon
Elke niet-natuurlijk persoon (instelling, onderneming, overheidsorgaan) die in het recht als rechtssubject is erkend. Zie ook: Natuurlijk persoon.
Rekest
Geschrift (verzoekschrift) waarmee iedereen zich, al dan niet per procureur of advocaat, tot de rechter of een bestuursorgaan kan wenden om een bepaalde voorziening te verkrijgen, waarbij het meestal niet gaat om het beslechten van een geschil. Zie ook: Dagvaarding.
Rolbeschikking
Uitspraak door de rechter, waarbij hij de termijnen voor het nemen van *conclusies en de dagbepaling voor pleidooi en *vonnis vaststelt.
Schikking
Strafrechtelijke (soms bestuursrechtelijke) afdoening van een delict van de lichte soort op voorstel van het *Openbaar Ministerie, meestal via een door de *verdachte te betalen geldsom ('boete'). Zie ook: Transactie.
Schuldigverklaring
Uitspraak door de rechter, waarbij hij het door het *Openbaar Ministerie ten laste gelegde feit bewezen en een strafbaar feit acht en van oordeel is dat de *verdachte strafbaar is.
Sepot
Beslissing van het *Openbaar Ministerie waarbij het, op beleidsmatige of technische gronden, afziet van vervolging van een geconstateerd strafbaar feit. Zie ook: Beleidssepot, Technisch sepot.
Stiefouderadoptie
Aanneming als wettig kind door een (echt)paar waarvan een van de partners de wettige of natuurlijke vader of moeder van het kind is. Zie ook: Adoptie.
Strafrechtspleging
Geheel van rechtshandelingen door het *Openbaar Ministerie en de rechterlijke macht met betrekking tot *strafzaken.
Strafzaak
Het bij een parket ter vervolging ingeschreven *proces-verbaal ten aanzien van één *verdachte.
Technisch sepot
Beslissing van het *Openbaar Ministerie waarbij het afziet van vervolging van een strafbaar feit omdat het van mening is dat vervolging niet tot een veroordeling zal leiden (bijvoorbeeld omdat voldoende bewijs ontbreekt of omdat het feit of de *verdachte niet strafbaar is).
Ter beschikkingstelling (tbs)
Maatregel in het strafrecht waarbij de rechter beveelt dat de *verdachte van een *misdrijf, die een gebrekkige ontwikkeling of een ziekelijke stoornis heeft, bij bepaalde in de wet genoemde omstandigheden, van overheidswege ambulant zal worden behandeld en begeleid, of in een daartoe bestemde inrichting zal worden verpleegd.
Transactie
Het onder bepaalde omstandigheden ter voorkoming van strafvervolging voldoen aan een of meer door de opsporingsambtenaar (politie) of het *Openbaar Ministerie (officier van justitie) gestelde voorwaarden, zoals het betalen van een geldsom ('boete'), waardoor het recht tot strafvervolging vervalt. Zie ook: Schikking.
Tussenvonnis
Uitspraak door de rechter, gedaan vóór het *eindvonnis in een aanhangig geding, die geen einde maakt aan de zaak; wordt nader ingedeeld in *preparatoir, *interlocutoir en *provisioneel vonnis.
Uitkeringsfraude (sociale zekerheid)
Het ten onrechte of tot een te hoog bedrag ontvangen van een uitkering als gevolg van het aan een uitvoeringsorgaan van de sociale zekerheid al dan niet opzettelijk verstrekken van onjuiste of onvolledige informatie dan wel het voor dat uitvoeringsorgaan verzwijgen van voor de beslissing relevante gegevens.
Uitlevering
Verwijdering van een persoon uit Nederland met het doel hem ter beschikking te stellen van de autoriteiten van een andere staat naar aanleiding van het plegen van een *misdrijf.
Uitzetting
Verwijdering van een *vreemdeling uit Nederland wanneer zijn verblijf niet (meer) rechtmatig is.
Verdachte
Voor het begin van de vervolging is hij degene van wie uit feiten of omstandigheden een redelijk vermoeden van schuld aan een strafbaar feit wordt aangenomen, daarna is hij degene tegen wie de vervolging is gericht.
Verstek (verlenen)
Formele constatering door de rechter dat een partij of een verdachte niet in rechte (per procureur) is verschenen noch op een andere wijze op de oproep bij verzoekschrift of dagvaarding heeft gereageerd; het betekent in de regel toewijzing van de eis.
Verstekvonnis
Uitspraak in een rechtszaak waarbij een procespartij niet in rechte ter zitting is verschenen noch heeft gereageerd. Zie ook: Verstek (verlenen).
Verzet
Gewoon *rechtsmiddel, aan te wenden tegen een uitspraak (*verstekvonnis) die door een rechtsprekende instantie niet op tegenspraak is gegeven en waartegen geen *hoger beroep openstaat. Zie ook: Contradictoir vonnis.
Verzetvonnis
Uitspraak in een rechtszaak die de rechter na verstekverlening opnieuw heeft beoordeeld. Zie ook: Verstek, Verstekvonnis, Verzet.
Voeging ad informandum
Het voegen, door het Openbaar Ministerie, van een strafzaak zonder tenlastelegging bij een andere zaak die aan de rechter wordt voorgelegd, met het doel de rechter bij de bepaling van de strafmaat rekening te laten houden met de gevoegde zaak. Zie ook: Afdoening door Openbaar Ministerie.
Voeging ter berechting
Het samenvoegen, door het Openbaar Ministerie, van ingeschreven strafzaken, met het doel de rechter bij één *vonnis verschillende zaken tegelijk te laten afdoen. Zie Afdoening door Openbaar Ministerie.
Voeging ter zitting
Het samenvoegen, door de rechter, van onder verschillende parketnummers ingeschreven strafzaken, met het doel deze zaken als één strafzaak te behandelen. Zie Afdoening door de rechter.
Vonnis
Gemotiveerde bindende uitspraak van de rechter in een voor hem gevoerd rechtsgeding. Zie ook: Arrest, Tussenvonnis.
Voogdij
Gezag over minderjarige en diens goederen, van rechtswege of op beslissing van de rechter aan een ouder of een derde opgedragen, wanneer het ouderlijk gezag niet over het kind wordt uitgeoefend.
Voorlopige toevertrouwing
Maatregel waarbij de kinderrechter voorlopig in de gezagsuitoefening van een minderjarige voorziet, indien een minderjarige niet onder gezag staat of dit gezag niet over hem wordt uitgeoefend.
Vreemdeling
Ieder die de Nederlandse nationaliteit niet bezit en niet op grond van een wettelijke bepaling als Nederlander wordt behandeld.
Vrijspraak
Uitspraak, door de rechter, waarbij hij niet bewezen acht dat het door de officier van justitie ten laste gelegde feit door de verdachte is gepleegd. Zie ook: Ontslag van rechtsvervolging, Schuldigverklaring.
Concordans van de oude naar de nieuwe inventarisnummers
de met de Romeinse nummer I beginnende inventarisnummers corresponderen met de nummering uit de oude inventaris van het archief van het Kantongerecht te Schiedam, 1838-1920 (3.03.35.01).
de met de Romeinse nummer II beginnende inventarisnummers corresponderen met de nummering uit de oude inventaris van het archief van het Kantongerecht te Schiedam, 1920-1929 (3.03.35.02).
de met de Romeinse nummer III beginnende inventarisnummers corresponderen met de nummering uit de oude inventaris van het archief van het Kantongerecht te Schiedam, 1880-1925 (3.03.35.03).
de met de Romeinse nummer IV beginnende inventarisnummers corresponderen met de nummering uit de oude plaatsingslijst van het archief van het Kantongerecht te Schiedam, 1930-1939 (3.03.35.04).
I-1 2, 3
I-2 176, 178
I-3 179-181
I-4 182-184
I-5 185-186
I-6 187, 188
I-7 189-191
I-8 473-479
I-9 848, 849
I-10 850, 851
I-11 852, 853
I-12 854, 855
I-13 856, 857
I-14 858, 859
I-15 859, 860
I-16 861, 862
I-17 863, 864
I-18 865, 866
I-19 866, 867
I-20 ontbreekt
I-21 868, 869
I-22 869, 870
I-23 871, 872
I-24 872, 873
I-25 873, 874
I-26 ontbreekt
I-27 ontbreekt
I-28 875
I-29 876
I-30 877, 878
I-31 878, 879
I-32 880
I-33 881
I-34 882, 883
I-35 883, 884
I-36 885, 886
I-37 887, 888
I-38 1019-1056
I-39 778, 779
I-40 21-23
I-41 23-25
I-42 26, 27
I-43 28, 29
I-44 30, 31
I-45 32-34
I-46 33, 36
I-47 37, 38
I-48 39, 40
I-49 41, 42, 1074
I-50 43, 44
I-51 45-47
I-52 47-49
I-53 49-51
I-54 51-54
I-55 55-57
I-56 57-59
I-57 59-61
I-58 61-63
I-59 64, 65
I-60 66, 67
I-61 68, 69
I-62 70-72
I-63 72-74
I-64 74-76
I-65 77-79
I-66 80, 81
I-67 82, 83
I-68 84, 85
I-69 86, 87
I-70 88, 89
I-71 90-92
I-72 92-94
I-73 192, 193
I-74 194, 195
I-75 196, 197
I-76 198
I-77 199
I-78 200, 201
I-79 202
I-80 203-205
I-81 206, 207
I-82 208-211
I-83 212-216
I-84 217-220
I-85 221, 222
I-86 223-225
I-87 226, 227
I-88 228, 229
I-89 230, 231
I-90 232, 233
I-91 234-236
I-92 237-239
I-93 240-242
I-94 242-244
I-95 245, 246
I-96 247, 248
I-97 485
I-98 486
I-99 487
I-100 488
I-101 489
I-102 490
I-103 491, 492
I-104 689, 690
I-105 691, 692
I-106 693, 694
I-107 694, 695
I-108 889-891
I-109 892, 893
I-110 893, 894
I-111 895, 896
I-112 897, 898
I-113 899
I-114 900-902
I-115 907-909
I-116 910-912
I-117 913-915
I-118 916-918
I-119 919-921
I-120 797, 922-924
I-121 925-927
I-122 928-930
I-123 931-933
I-124 934-936
I-125 937-939
I-126 940-942
I-127 943-945
I-128 946-948
I-129 949-951
I-130 952-954
I-131 955-957
I-132 958, 959
I-133 960, 961
I-134 962, 963
I-135 964, 965
I-136 966-968
I-137 969, 970
I-138 970, 971
I-139 972, 973
I-140 973, 974
I-141 975, 976
I-142 976, 977
I-143 978, 979
I-144 979, 980
I-145 981, 982
I-146 982, 983
I-147 984, 985
I-148 986, 987
I-149 1057-1081
I-150 1018
I-151 780, 784-787
I-152 788-791
I-153 792-794
I-154 794-796
I-155 800
I-156 801
I-157 802
I-158 803
I-159 804
I-160 805
I-161 798
II-1 95-97
II-2 97-99
II-3 99-102
II-4 102-104
II-5 105-107
II-6 107-109
II-7 109-111
II-8 111-113
II-9 113-115
II-10 116-118
II-11 118-120
II-12 120-122
II-13 123, 124
II-14 125, 126
II-15 127, 128
II-16 129, 130
II-17 131, 132
II-18 133, 134
II-19 135-137
II-20 137-139
II-21 140, 141
II-22 142, 143
II-23 144, 145
II-24 146, 147
II-25 148, 149
II-26 150, 151
II-27 152-154
II-28 154-156
II-29 156-159
II-29a 13
II-29b 20
II-29c 14
II-30 249, 250
II-31 251, 252
II-32 253, 254
II-33 255, 256
II-34 257-259
II-35 260-262
II-36 263, 264
II-37 265, 266
II-38 267, 268
II-39 269, 270
II-40 270-272
II-41 272, 273
II-42 274, 275
II-43 276, 277
II-44 278, 279
II-45 280-282
II-46 282, 283
II-47 283, 284
II-48 285-287
II-49 287-289
II-50 290, 291
II-51 292, 293
II-51a 172
II-51b 173
II-52 492
II-53 493
II-54 493
II-55 494, 495
II-56 495, 496
II-57 496, 497
II-58 498, 499
II-59 500, 501
II-60 502, 503
II-61 509, 510
II-62 511-513
II-63 696, 697
II-64 697, 698
II-65 699, 700
II-66 700, 701
II-67 702, 703
II-68 704, 705
II-69 706-708
II-70 709, 710
II-71 710, 711
II-72 712-714
II-73 715
II-74 988, 989
II-75 989, 990
II-76 991, 992
II-77 992, 993
II-78 994, 995
II-79 995, 996
II-80 997, 998
II-81 998, 999
II-82 1000, 1001
II-83 1001, 1002
II-84 1003, 1004
II-85 1004, 1005
II-86 1006, 1107
II-87 1008, 1009
II-88 1010, 1011
II-89 1012, 1013
II-90 1014, 1015
II-91 1016, 1017
II-92 847
II-93 806
II-94 807
II-95 808
II-96 842
II-97 1082, 1083
II-98 1087
II-99 niet aangetroffen
II-100 niet aangetroffen
II-101 1
III-1 4
III-2 5
III-3 6
III-4 7
III-5 8
III-6 9
III-7 10
III-8 15
III-9 16
III-10 11
III-11 17
III-12 18
III-13 12
III-14 19
III-15 160
III-16 1086
III-17 168
III-18 169
III-19 170
III-20 171
III-21 799
III-22 841
III-23 782
III-24 783
III-25 781
III-26 1084
III-27 1085
IV-1 1091, 1092
IV-2 1093, 1094
IV-3 1095-1097
IV-4 1097-1099
IV-5 1100-1102
IV-6 1102-1104
IV-7 1104-1106
IV-8 1106, 1107
IV-9 1108, 1109
IV-10 1110, 1111
IV-11 1112, 1113
IV-12 1114, 1115
IV-13 1116, 1117
IV-14 1118, 1119
IV-15 1120-1122
IV-16 1122-1124
IV-17 1125-1127
IV-18 1088
IV-19 1089
IV-20 1090
IV-21 1128
IV-22 1129
IV-23 1138
IV-24 1137
IV-25 1139
IV-1-1 1130
IV-1-2 1131
IV-1-3 1132
IV-1-4 1133
IV-1-5 1134
IV-1-6 1135
IV-1-7 1136
Beschrijving van de series en archiefbestanddelen
- KANTONGERECHT, 1
  - Stukken van algemene aard, 1.1
    - Brievenboek., 1920-1925; 1; 1 deel
  - Stukken van bijzondere aard, 1.2
    - Rechtspraak, 1.2.1
      - Strafzaken, 1.2.1.1
        - Registers van strafzaken., 1872-1878, 1880-1884, 1890-1892, 1895-1899, 1908-1913, 1915-1917, 1920-1926; 2-14; 13 delen
          Zie voor de processen-verbaal van terechtzittingen en minuten van vonnissen voor 1913 de inv.nrs. 26-34, voor de jaren 1915 en 1916 de inv.nrs. 45-63 en voor de jaren 1920-1926 de inv.nrs. 80-139.
          - 1872, jan. 25 - 1877, mei 15, 2
          - 1877, juli 11 - 1878, juli 03, 3
          - 1880, okt. 06 - 1882, apr. 05, 4
          - 1882, apr. 12 - 1884, juli 09, 5
          - 1890, juni 11 - 1892, feb. 03, 6
          - 1895, mei 15 - 1896, juli 29, 7
          - 1896, juli 29 - 1898, mrt. 02, 8
          - 1898, mrt. 09 - 1899, okt. 18, 9
          - 1908, jan. 08 - 1909, juni 09, 10
          - 1910, nov. 02 - 1913, apr. 02, 11
          - 1915, jan. 06 - 1917, juli 18, 12
          - 1920, mei 19 - 1922, mei 29, 13
          - 1922, juni 12 - 1926, juli 19, 14
        - Rolboeken., 1908-1925; 15-20; 6 delen
          Zie voor de processen-verbaal van terechtzittingen en minuten van vonnissen voor de jaren 1913-1916 en 1918-1925 de inv.nrs. 26-134.
          - 1908, feb. 05 - 1910, mrt. 02, 15
          - 1910, mrt. 02 - 1911, dec. 27, 16
          - 1912, jan. 03 - 1914, apr. 15, 17
          - 1914, apr. 15 - 1916, dec. 20, 18
          - 1917, jan. 10 - 1920, nov. 24, 19
          - 1920, nov. 24 - 1925, juli 13, 20
        - Processen-verbaal van terechtzittingen en minuten van vonnissen., 1906, 1913-1916, 1918-1929; 21-159; 139 pakken
          Zie voor de registers van strafzaken voor de jaren 1913, 1915, 1916 en 1920-1926 de inv.nrs. 11-14, voor de rolboeken voor de jaren 1913-1916 en 1918-1925 de inv.nrs. 17-20.
          - 1906, rolnrs. 0003 - 0216., 21
          - 1906, rolnrs. 0217 - 0413., 22
          - 1906, rolnrs. 0414 - 0630., 23
          - 1906, rolnrs. 0631 - 0821., 24
          - 1906, rolnrs. 0822 - 0986., 25
          - 1913, rolnrs. 0228 - 0437., 26
          - 1913, rolnrs. 0438 - 0650., 27
          - 1913, rolnrs. 0651 - 0883., 28
          - 1913, rolnrs. 0884 - 1111., 29
          - 1913, rolnrs. 1112 - 1322., 30
          - 1913, rolnrs. 1323 - 1545., 31
          - 1913, rolnrs. 1546 - 1760., 32
          - 1913, rolnrs. 1761 - 1958., 33
          - 1913, rolnrs. 1959 - 2154., 34
          - 1914, rolnrs. 0318 - 0539., 35
          - 1914, rolnrs. 0540 - 0754., 36
          - 1914, rolnrs. 0755 - 0974., 37
          - 1914, rolnrs. 0975 - 1182., 38
          - 1914, rolnrs. 1183 - 1385., 39
          - 1914, rolnrs. 1386 - 1606., 40
          - 1914, rolnrs. 1607 - 1842., 41
          - 1914, rolnrs. 1843 - 2070., 42
          - 1914, rolnrs. 2071 - 2282., 43
          - 1914, rolnrs. 2281 - 2498., 44
          - 1915, rolnrs. 0158 - 0376., 45
          - 1915, rolnrs. 0377 - 0611., 46
          - 1915, rolnrs. 0612 - 0830., 47
          - 1915, rolnrs. 0831 - 1059., 48
          - 1915, rolnrs. 1060 - 1282., 49
          - 1915, rolnrs. 1283 - 1495., 50
          - 1915, rolnrs. 1496 - 1695., 51
          - 1915, rolnrs. 1696 - 1921., 52
          - 1915, rolnrs. 1922 - 2079., 53
          - 1915, rolnrs. 2084 - 2219., 54
          - 1916, rolnrs. 0321 - 0545., 55
          - 1916, rolnrs. 0546 - 0751., 56
          - 1916, rolnrs. 0752 - 0959., 57
          - 1916, rolnrs. 0960 - 1158., 58
          - 1916, rolnrs. 1159 - 1372., 59
          - 1916, rolnrs. 1373 - 1575., 60
          - 1916, rolnrs. 1576 - 1775., 61
          - 1916, rolnrs. 1776 - 1970., 62
          - 1916, rolnrs. 1971 - 2154., 63
          - 1918, rolnrs. 0140 - 0351., 64
          - 1918, rolnrs. 0352 - 0554., 65
          - 1918, rolnrs. 0555 - 0763., 66
          - 1918, rolnrs. 0764 - 0973., 67
          - 1918, rolnrs. 0974 - 1160., 68
          - 1918, rolnrs. 1161 - 1294., 69
          - 1919, rolnrs. 0407 - 0614., 70
          - 1919, rolnrs. 0615 - 0824., 71
          - 1919, rolnrs. 0825 - 1036., 72
          - 1919, rolnrs. 1037 - 1256., 73
          - 1919, rolnrs. 1257 - 1476., 74
          - 1919, rolnrs. 1477 - 1681., 75
          - 1919, rolnrs. 1682 - 1882., 76
          - 1919, rolnrs. 1883 - 2092., 77
          - 1919, rolnrs. 2093 - 2273., 78
          - 1919, rolnrs. 2274 - 2396., 79
          - 1920, rolnrs. 0001 - 0209., 80
          - 1920, rolnrs. 0210 - 0410., 81
          - 1920, rolnrs. 0411 - 0611., 82
          - 1920, rolnrs. 0612 - 0812., 83
          - 1920, rolnrs. 0813 - 1013., 84
          - 1920, rolnrs. 1014 - 1214., 85
          - 1920, rolnrs. 1215 - 1415., 86
          - 1920, rolnrs. 1416 - 1616., 87
          - 1920, rolnrs. 1617 - 1817., 88
          - 1920, rolnrs. 1818 - 2018., 89
          - 1920, rolnrs. 2019 - 2219., 90
          - 1920, rolnrs. 2220 - 2420., 91
          - 1920, rolnrs. 2421 - 2621., 92
          - 1920, rolnrs. 2622 - 2822., 93
          - 1920, rolnrs. 2823 - 2912., 94
          - 1921, rolnrs. 0884 - 1074., 95
          - 1921, rolnrs. 1075 - 1284., 96
          - 1921, rolnrs. 1285 - 1491., 97
          - 1921, rolnrs. 1492 - 1695., 98
          - 1921, rolnrs. 1696 - 1898., 99
          - 1921, rolnrs. 1899 - 2115., 100
          - 1921, rolnrs. 2116 - 2320., 101
          - 1921, rolnrs. 2321 - 2522., 102
          - 1921, rolnrs. 2523 - 2670., 103
          - 1921, rolnrs. 2671 - 2816., 104
          - 1922, rolnrs. 0001 - 0205., 105
          - 1922, rolnrs. 0206 - 0409., 106